臺灣高等法院刑事判決　　　　　　　　　　　　　　九十一年度上易字第六九一號
　　上　訴　人　臺灣臺北地方法院檢察署檢察官
　　被　　　告　乙○○
右上訴人因被告竊盜案件，不服臺灣臺北地方法院九十年度易字第一一一號，中華
民國九十一年二月七日第一審判決（聲請簡易判決處刑案號：臺灣臺北地方法院檢察
署九十年度偵字第七０六八號）提起上訴，本院判決如左：
    主  文
上訴駁回。
    事  實
一、緣乙○○與甲○○係相識多年之朋友，乙○○於八十九年十月十三日（原審誤植
    為三日）凌晨二時許，前往甲○○位於臺北市○○區○○街五十號十一樓之二十
    一之租屋處，以未帶家中鑰匙為由向甲○○央求借住一晚，甲○○勉強同意，詎
    乙○○竟基於意圖為自己不法所有之犯意，趁甲○○熟睡之際，竊取甲○○所有
    置於梳妝台上之女用勞力士手錶一只（十餘年前購買價新台幣三十二萬元），得
    手後於同日上午九時三十七分許離開甲○○前揭租屋處。嗣甲○○於同日上午十
    時許因被電話鈴聲吵醒，發現前揭手錶遺失，懷疑係乙○○所為，查看其租屋處
    電梯監視錄影帶後始知上情。
二、案經甲○○訴由台北市政府警察局中山分局報請臺灣臺北地方法院檢察署檢察官
    偵查起訴。
    理  由
一、被告之供述及辯解：
    訊據被告乙○○固不否認曾持有告訴人甲○○所有之前揭手錶，惟矢口否認有何
    竊盜犯行，辯稱：伊並無竊取告訴人之手錶，是因為告訴人與伊打麻將輸錢，積
    欠伊新台幣（下同）十六萬元之賭債，同意將手錶給伊作為賭債之抵押，後來隔
    了十多天，告訴人要伊上來台北跟換錢，告訴人指責伊詐賭，二人爭吵不歡而散
    ，伊回高雄之後就把該手錶拿去典當云云。
二、認定犯罪事實所憑之證據及理由：
（一）右揭事實業據告訴人於警訊、原審及本院訊問時指述綦詳（見九十年度偵字第
      七０六八偵查卷宗第十至十二頁，原審九十年八月三十日、十月三十一日訊問
      筆錄及本院九十一年三月二十九日審理筆錄），又被告乙○○亦不否認持有告
      訴人甲○○所有之前揭手錶，告訴人關於遭竊之時間、現場狀況等細節之指述
      至為詳細，且核其前後所指均屬一致，並有翻拍相片一紙在卷足憑，足徵告訴
      人之指述應非杜撰。
（二）被告雖一再否認犯行，並辯稱該手錶係告訴人同意抵押予伊後遭伊典當云云；
      惟查被告關於二人賭博之時間、一同賭博之人、輸贏及典當手錶原因等重要事
      項供稱：「（法官問：你何時跟甲○○打牌？打什麼牌？）我跟他是在高雄打
      牌的，時間大概是八十九年的冬天，那時大概是十一月份，我身上還穿毛衣，
      我們在高雄市○○○路大樓叫美國第五街，我住在三樓，我租房子來打麻將。
      」「（法官問：當天打牌的人還有誰？）當天還有我、甲○○、「建成」跟外
      號叫「巧巧」的。」「（檢察官詰問被告：「建成」、「巧巧」當天的輸贏？
      ）他們表面上是輸，但是事後他們也有分錢，（檢察官詰問被告：他們表面上
      輸多少？）「建成輸約十幾萬，確定多少我不記得了，「巧巧」輸了幾萬元」
      （以上見原審九十年九月十三日訊問筆錄），「（法官問被告：勞力士錶在何
      時何地典當？）詳細時間我忘了，我在高雄典當的，當票我也丟掉了，因為當
      時候告訴人也有欠其他人賭債，所以我就趕快去典當把錢給巧巧。」云云（以
      上見原審九十年十二月十九日訊問筆錄），然查告訴人發現手錶失竊之時間為
      八十九年十月十三日，被告卻供稱告訴人在八十九年十一月到高雄與伊賭博輸
      錢後將手錶抵押予伊，其時間先後相互矛盾，又據被告所供稱當天綽號「巧巧
      」與「建成」的二人也輸了數萬與十幾萬元，何以二人無須提供擔保品予被告
      ？又「巧巧」當天既然也輸錢給被告，何以被告到高雄典當手錶後會速將所得
      之款項分數萬元予「巧巧」？又查，被告始終無法提供綽號「巧巧」、「建成
      」二人之年籍資料及當鋪之名稱、地點供本院調查，參以被告就賭博之時間、
      輸贏及抵押手錶之原因，其前後所供顯相矛盾，足證被告所辯，顯係事後卸責
      矯飾之詞，不足採信，本件事證明確，被告犯行洵堪認定應依法論科。
二、論罪：
    核被告所為，係犯刑法第三百二十條第一項之竊盜罪。
三、維持原判決及駁回上訴之理由：
    原審以被告罪證明確，適用刑法第三百二十條第一項、罰金罰鍰提高標準條例第
    一條前段、第二條規定，並審酌被告利用借住友人住處竊取財物、所竊取之手錶
    為女用勞力士手錶價值不斐、犯罪之動機、手段及犯罪猶飾詞狡辯不知悔悟等一
    切情狀，量處有期徒刑肆月，又以被告行為後，刑法第四十一條已於九十年一月
  四日修正，於九十年一月十日公布，並自同年一月十二日起生效，修正後刑法第
    四十一條第一項：「犯最重本刑為五年以下有期徒刑以下之罪，而受六個月以下
    有期徒刑或拘役之宣告，因身體、教育、職業、家庭之關係或其他正當事由，執
    行顯有困難者，得以一元以上三元以下折算一日，易科罰金」之規定，較之修正
    前之刑法第四十一條以「犯最重本刑為三年以下有期徒刑以下之刑之罪，而受六
    月以下有期徒刑或拘役之宣告」，始得易科罰金之規定，以修正後刑法第四十一
    條第一項之規定有利於被告，被告行為時雖在刑法第四十一條修正生效前，惟依
    刑法第二條第一項前段規定，仍應適用裁判時即修正後之刑法第四十一條第一項
    規定諭知易科罰金之折算標準。經核認事用法，均無違誤，量刑亦甚妥適，應予
    維持。公訴人循告訴人之請求上訴意旨略以：被告預謀犯行，毫無悔意，所竊手
    錶價值三十二萬元，原審量刑過輕云云，惟被告行竊所得及犯後態度，原審均列
    為量刑審酌事項，上訴為無理由，應予駁回。
四、不另為無罪之諭知部分：
    公訴意旨另認被告乙○○尚涉有於前揭時、地竊取告訴人甲○○所有之約一千餘
    元美金、約三、四千元港幣及約四、五千元之人民幣之犯行。惟查，被告堅詞否
    認有何竊取告訴人前揭美金、港幣及人民幣之犯行，而告訴人於警訊及原審訊問
    中亦無法確認其所有之美金、港幣及人民幣係於何時遭何人所竊取（見前揭偵查
    卷宗第十一頁，見原審九十年八月三十日訊問筆錄），且告訴人亦無法提出其所
    有美金、港幣、人民幣之相關證明，此外復查無其他積極證據足資認定被告有公
    訴人所指竊取其揭美金、港幣、人民幣之犯行，原應為無罪之諭知，惟公訴意旨
    認此部分與前開有罪部分，屬同一之竊盜行為之單純一罪關係，爰不另為無罪之
    諭知，附此敘明。
據上論斷，應依刑事訴訟法第三百六十八條，判決如主文。
本案經檢察官沈明彥到庭執行職務
中    華    民    國      九十一  年       四       月        十二      日
                              臺灣高等法院刑事第二十二庭
                                  審判長法  官  許  正  順
                                        法  官  林  明  俊
                                        法  官  邱  同  印
右正本證明與原本無異。
不得上訴。
                                        書記官  莊  昭  樹
中    華    民    國      九十一  年       四       月        十五      日
附錄本案論罪科刑法條全文：
刑法第三百二十條第一項：
一意圖為自己或第三人不法之所有，而竊取他人之動產者，為竊盜罪，處五年以下有
  期徒刑、拘役或五百元以下罰金。
